臺灣臺北地方法院刑事裁定　　　　　　 96年度矚重訴字第2號
公　訴　人　臺灣臺北地方法院檢察署檢察官
被　　　告　丙○○
選任辯護人　陳松棟律師
　　　　　　辰○○律師
被　　　告　乙○○
選任辯護人　葉大慧律師
被　　　告　丁○○
選任辯護人　曾毖嘉律師
　　　　　　李文中律師
被　　　告　己○○
選任辯護人　葉繼學律師
　　　　　　王世平律師
　　　　　　曾大中律師
被　　　告　辛○○
選任辯護人　許獻進律師
　　　　　　林正杰律師
被　　　告　庚○○
選任辯護人　陸正義律師
　　　　　　梁淑華律師
　　　　　　寅○○律師
被　　　告　丑○○
選任辯護人　吳偉豪律師
　　　　　　鍾永盛律師
被　　　告　戊○○
選任辯護人　劉北元律師
　　　　　　陳峰富律師
被　　　告　壬○○
選任辯護人　鄭世脩律師
　　　　　　張秀夏律師
被　　　告　癸○○
選任辯護人　周仕傑律師
　　　　　　高奕驤律師
上列被告等因違反證券交易法等案件，本院裁定如下：
    主  文
丙○○、乙○○、丁○○、己○○、辛○○、庚○○、丑○○、
戊○○、壬○○、癸○○均自民國九十六年八月九日起延長羈押
貳月；丁○○並繼續禁止接見通信。
    理  由
一、本件被告丙○○、乙○○、丁○○、己○○、辛○○、庚○○、丑○○、戊○○、壬○○、癸○○因涉證券交易法等案
    件，經檢察官向本院提起公訴，於民國96年3月9日繫屬本院
    ，經本院於同日訊問上開被告後，認為被告丙○○涉犯修正
    前證券交易法第171條第2款，證券交易法第171條第2項、第
    1項第1款、第3款，修正前銀行法第125條之2第1項，商業會
    計法第71條第1款，刑法第342條第1項等罪嫌；被告乙○○
    涉犯民國89年7月19日修正前證券交易法第174條第1項第4款
    ，證券交易法第171條第2項、第1項第1款、第3款、第174條
    第1項第4款，修正前商業會計法第71條第1款，商業會計法
    第71條第1款，刑法第216條、第210條、第215條、第342條
    第1項等罪嫌；被告丁○○涉犯證券交易法第171條第1項第2
    款、第3款、第174條第1項第4款，銀行法第125條之2第2項
    、第1項前段，刑法第216條、第210條、第342條等罪嫌；被
    告己○○涉犯89年7月19日修正前證券交易法第174條第1項
    第4款，證券交易法第171條第2項、第1項第2款、第3款、第
    174條第1項第4款，修正前商業會計法第71條第1款，商業會
    計法第71條第1款，刑法第215條、第342條第1項等罪嫌；被
    告辛○○涉犯89年7月19日修正前證券交易法第174條第1項
    第4款，證券交易法第171條第2項、第1項第3款、第174條第
    1項第4款，銀行法第125條之2第2項、第1項後段、第127條
    之1（違反銀行法第33條、第33條之4規定），修正前商業會
    計法第71條第1款，商業會計法第71條第1款，刑法第215條
    、第342條等罪嫌；被告吳國禎涉犯證券交易法第171條第1
    項第3款，銀行法第125條之2第2項、第1項後段，票券金融
    管理法第58條第1項後段、刑法第216條、第215條等罪嫌；
    被告丑○○涉犯證券交易法第171條第2項、第1項第3款，銀
    行法第125條之2第2項、第1項後段，票券金融管理法第58條
    第1項等罪嫌；被告戊○○涉犯證券交易法第171條第1項第2
    款、第3款，刑法第216條、第210條、第342條第1項等罪嫌
    ；被告壬○○涉犯證券交易法第171條第2項、第1項第3款，
    銀行法第125條之2第2項、第1項後段、第127條之1（違反銀
    行法第33條、第33條之4），刑法第342條等罪嫌；被告癸○○涉犯刑法第342條第1項之背信罪嫌；上開被告之犯罪嫌疑
    均重大，且被告丙○○、丁○○、己○○、辛○○、庚○○
    、丑○○、戊○○、壬○○、癸○○均尚有勾串共同正犯或
    證人之虞，又被告丙○○、乙○○、己○○、辛○○、丑○○所犯證券交易法第171條第2項，被告丑○○、庚○○所犯
    銀行法第125條之1第1項後段、票券金融管理法第58條第1項
    後段，被告辛○○、庚○○、丑○○、壬○○所犯銀行法第
    125條之2第1項後段等罪嫌，均係最輕本刑為7年以上有期徒
    刑之罪名，是被告丁○○、戊○○、癸○○均有刑事訴訟法
    第101條第1項第2款之情形，被告丙○○、己○○、辛○○
    、庚○○、丑○○、壬○○則均有刑事訴訟法第101條第1項
    第2款、第3款之情形，且非將被告羈押顯難進行審判，乃於
    同日對上開被告執行羈押，並諭知被告丙○○、丁○○、己○○、辛○○、庚○○、丑○○、戊○○、壬○○、癸○○
    均禁止接見通信；且於96年6月5日裁定上開被告均被告96年
    6月9日起延長羈押2月，惟均自96年6月5日起解除禁止接見
    通信之限制。嗣於96年7月6日準備程序期日，經本院訊問被
    告丁○○後，認其除有上述羈押原因外，並有串證之虞，而
    裁定自96年7月6日起禁止接見通信。
二、按被告於審判中經法院執行羈押後，法院如於第一次延長羈
    押期間2個月屆滿前對繼續被告延長羈押，依刑事訴訟法第
    108條第1項但書規定，需由法院對被告為訊問後，考量當初
    羈押被告之原因有無消滅及有無繼續羈押被告之必要，而羈
    押被告之原因有無消滅，依刑事訴訟法第101條第1項「被告
    經法官訊問後，認為犯罪嫌疑重大，而有左列情形之一，非
    予羈押，顯難進行追訴、審判或執行者，得羈押之：」規定
    ，則應由法院就當初依刑事訴訟法第101條第1項規定對被告
    執行羈押之原因是否存在為之論斷，現本院已於第一次延長
    羈押被告2個月期限於96年8月8日屆滿前之96年7月31日對被
    告行應否對其延長羈押之訊問，茲依上開說明，分就(一)本院
    當初對被告執行羈押之原因有無繼續存在及(二)有無繼續羈押
    被告之必要等要件，再逐一檢視如后：
  (一)本院當初對被告執行羈押之原因有無繼續存在：
    本件檢察官所起訴被告所犯之罪名，經本院就起訴之各項犯
    罪事實陸續進行準備程序後，認：被告丙○○涉犯修正前
    商業會計法第71條第1款，刑法第216條、第215條、第339條
    第1項、第2項、第342條第1項，89年7月19日修正公布之證
    券交易法第171條第1項第2款，證券交易法第171條第2項、
    第1項第1款、第2款、第3款、第179條，修正前銀行法第125
    條之2第1項、第2項、第127條之1等罪嫌；被告乙○○涉
    犯商業會計法第71條第1款，刑法第216條、第215條、第342
    條第1項，89年7月19日修正公布之證券交易法第171條第1項
    第2款，證券交易法第171條第2項、第1項第1款、第2款、第
    3款、第179條，保險法第168條之2第1項後段、第2項等罪嫌
    ；被告丁○○涉犯刑法第216條、第215條、第342條第1項
    ，證券交易法第171條第2項、第1項第2款、第3款，銀行法
    第125條之2條第1項後段、第2項，保險法第168條之2第1項
    後段、第2項等罪嫌；被告己○○涉犯商業會計法第71條
    第1款，刑法第342條第1項，86年6月25日修正施行之公司法
    第9條第3項，證券交易法第171條第2項、第1項第1款、第2
    款、第3款、第174條第1項第5款、第179條，修正前保險法
    第168條之2第1項、第2項等罪嫌；被告辛○○涉犯商業會
    計法第71條第1款、刑法第216條、第215條、第342條第1項
    ，89年7月19日修正公布之證券交易法第171條第1項第2款，
    證券交易法第171條第2項、第1項第2款、第3款、第174 條
    第1項第5款、第179條，票券金融管理法第58條第1項後段、
    第2項，銀行法第125條之2第1項後段、第2項等罪嫌；被
    告庚○○涉犯證券交易法第171條第1項第3款，銀行法第125
    條之2第1項後段、第2項，票券金融管理法第58條第1項後段
    、第2項，刑法第216條、第215條等罪嫌；被告丑○○涉
    犯證券交易法第171條第2項、第1項第3款，銀行法第125條
    之2第1項後段、第2項，票券金融管理法第58條第1項後段、
    第2項等罪嫌；被告戊○○涉犯刑法第216條、第215條、
    第342條第1項，89年7月19日修正公布之證券交易法第171條
    第1項第2款，證券交易法第171條第2項、第1項第2款、第3
    款，保險法第168條之2第1項後段、第2項；被告壬○○涉
    犯修正前銀行法第125條之2第1項、第2項，銀行法第125條
    之2第1項後段、第2項、第127條之1，證券交易法第171條第
    2項、第1項第2款、第3款等罪嫌；被告癸○○涉犯刑法第
    216條、第215條、第342條第1項，證券交易法第171條第2項
    、第1項第2款、第3款等罪嫌；且依檢察官起訴書、補充理
    由書所載犯罪事實，有起訴書證據清單所列證據在卷可稽，
    由該等證據之形式上以觀，本件自有事實足認為上開被告之
    犯罪嫌疑均屬重大，且被告丙○○、乙○○、丁○○、己○○、辛○○、庚○○、丑○○、戊○○、壬○○、癸○○所
    犯證券交易法第171條第2項，被告丁○○、庚○○、丑○○
    、壬○○所犯銀行法第125條之2第1項後段、第2項，及被告
    乙○○、丁○○、戊○○所犯保險法第168條之2第1項後段
    、第2項，暨被告庚○○、丑○○所犯票券金融管理法第58
    條第1項後段、第2項，均係法定刑為7年以上有期徒刑之重
    罪，則本院前依刑事訴訟法第101條第1項第3款規定對被告
    實施羈押（其中被告丁○○、戊○○、癸○○部分，於準備
    程序中經本院發覺依現有卷證資料顯示其等亦涉犯證券交易
    法第171條第2項之罪，且被告丁○○、戊○○亦涉保險法第
    168條之2第1項後段、第2項，並有實質上一罪或裁判上一罪
    關係，為起訴效力所及），應認此項羈押之原因仍然繼續存
    在。
  (二)有無繼續羈押被告之必要：
    查法院對上開被告所執行之羈押，其本質上係屬為保全被告
    使訴訟程序得以順利進行或為保全證據或為保全對被告刑罰
    之執行之目的而對被告所實施之對人強制處分，是對被告有
    無羈押之必要當由法院以有無上述羈押之目的依職權為之目
    的性裁量，如前所述，本院已認定上開被告涉嫌證券交易法
    等罪之犯罪嫌疑重大。參以被告丙○○、乙○○、丁○○、
    己○○、辛○○、庚○○、丑○○、戊○○、壬○○、癸○○所為犯罪行為，對於國家及社會大眾造成之損害至深且鉅
    ，上開在押被告或配合被告甲○○以起訴書附表甲一所示68
    家小公司（下稱小公司）彼此間循環買賣、窗飾盈餘之假交
    易資料，自其他金融機構詐貸金額約新臺幣131億元，或將
    力霸集團（指中國力霸股份有限公司、嘉新食品化纖股份有
    限公司、力華票券金融股份有限公司、友聯產物保險股份有
    限公司、中華商業銀行股份有限公司、亞太固網股份有限公
    司）資金以長期投資小公司、將資金貸與小公司、為小公司
    作背書保證、為小公司保證發行商業本票、向小公司購買房
    地產、預付小公司虛偽之穀物、黃豆交易貨款、購買小公司
    發行之公司債、與小公司為假買賣、假交易、由小公司及被
    告己○○、辛○○等自然人以鑑價不實之房地產為擔保向友
    聯產物保險股份有限公司超額貸款等方式，將集團內部資金
    不斷掏出（詳如附表所示），復由被告辛○○、壬○○、丑
    ○○、庚○○等以要求授信戶以搭配購買一定額度之中國力
    霸股份有限公司、嘉新食品化纖股份有限公司之公司債為條
    件，始允放貸予未合授信要件惟需款孔急之授信戶（共新臺
    幣3,469,980,680元，其中新臺幣511,200,000元流入力霸集
    團），或為其保證發行商業本票（共15億3,470萬元，其中6
    億元流向力霸集團），造成力華票券金融股份有限公司、中
    華商業銀行股份有限公司及授信戶損失，總計掏出後非法洗
    錢金額高達新臺幣571億3,824萬7,499元與美金1億4,705萬
    4,489元，而渠等之犯罪所得迄今仍尚未得其交待及釐清（
    其中被告丙○○於87年6月17日起至95年4月3日止，以其
    本人名義匯出美金共50, 341.77元，並由被告卯○○依甲○○指示匯款新臺幣20,194,014元給被告丙○○，而丙○○之
    子王辭諭、王辭箴分別於95年3月17日起至95年11月13日止
    、於92年10月22日起至95年12月27日止，匯出美金共17,935
    .99 美元、共675,387.18美元；被告乙○○於91年7月8日
    起至95年12月20日止，匯出美金共279,414.07美元，並由被
    告卯○○依甲○○指示匯款共新臺幣246,621,168元給乙○○；被告丁○○於87年11月17日起至95年12月22日止，匯
    出美金共1,989,151.61美元，並由卯○○依甲○○指示匯款
    新臺幣24,944,958元給丁○○；被告己○○於88年10月27
    日起至95年8月3日止，匯出美金共1,655,507.31美元，並由
    被告卯○○依甲○○指示匯款共新臺幣30,893,198元給被告
    己○○；被告辛○○於87年1月9日起至90年4月4日止，匯
    出美金共2,392,02 8.82美元；被告戊○○於87年1月21日
    起至95年12月14日止，匯出美金共2,692,549.14美元，並由
    卯○○依甲○○指示匯款新臺幣46萬元給戊○○，詳見臺灣
    臺北地方法院檢察署96年度他字第516號證據卷宗17第462至
    550頁），且渠等於本院多次訊問時，率皆以避重就輕、推
    諉卸責之態度面對，為維公平正義並期發現實體之真實及綜
    合上情以觀，本院認為若不將被告等繼續羈押，本件訴訟程
    序即難期得以順利遂行，應認仍有繼續羈押被告之必要。
三、綜上所述，本院對被告丙○○、乙○○、丁○○、己○○、
    辛○○、庚○○、丑○○、戊○○、壬○○、癸○○執行羈
    押之原因依然存在，且仍有繼續羈押被告之必要，著自96年
    8月9日起對上開被告均延長羈押二月；又被告丁○○部分，
    因關鍵證人子○○迄未到案（經本院合法通知，證人子○○
    無正當理由而未於96年8月2日到庭，本院已依法拘提其於96
    年8月17日前到案），為免勾串證人，仍有禁止接見通信之
    必要，爰依刑事訴訟法第108條第1項，裁定如主文。
中    華    民    國    96    年     8     月    7     日
                  刑事第十二庭  審判長法  官  李英豪
                                      法  官  曾正龍
                                      法  官  陳慧萍
以上正本證明與原本無異。
如不服本裁定，應於送達後5日內，向本院提出抗告狀。
中    華    民    國    96    年      8    月    7     日
                                      書記官  何適熹